臺灣臺中地方法院刑事判決　　　　　　　 96年度易字第981號
公　訴　人　臺灣臺中地方法院檢察署檢察官
被　　　告　丙○○
上列被告因違反家庭暴力防制法之傷害案件，經檢察官提起公訴
（95年度偵字第22424號），本院判決如下：
    主    文
丙○○傷害人之身體，處有期徒刑參月，如易科罰金，以新臺幣
壹仟元折算壹日。
    犯罪事實
一、丙○○與丁○○係姐弟，二人間具有家庭暴力防治法第三條
    第四款所定之家庭成員關係。詎丙○○於民國九十五年七月
    十二日晚間十時許，在台中市○○區○○路四二號七樓之二
    住處內，因家務及財產等事項糾紛，與丁○○發生口角後，
    丁○○突將桌子掀翻致玻璃碎片掉落滿地，引起丙○○之不
    滿，丙○○即基於傷害丁○○身體之犯意，徒手毆打丁○○
    並將其推倒在門外之腳踏車上，致丁○○背部、臀部、右手
    及右踝挫傷，右手及右足撕裂傷等傷害。
二、案經丁○○告訴，由臺灣臺中地方法院檢察署檢察官偵查起
    訴。
    理  由
一、訊据被告丙○○固不否認於上揭時地與告訴人丁○○因家務
    事發生爭執，惟矢口否認有傷害之犯行，辯稱：上開時地伊
    與告訴人並無肢体上的接觸，伊未出手歐打告訴人云云。惟
    查：（一）上揭犯罪事實，已据告訴人丁○○於偵、審中指
    訴甚詳，並有中國醫藥大學附設醫院診斷證明書乙紙在卷可
    按。復据証人戊○○於檢察官偵查中具結證稱：丙○○看到
    丁○○在門口，就又跑去推丁○○，丁○○就倒在腳踏車（
    筆錄誤載為摩托車）上面，我看到後就把他拉開，怕他繼續
    打他姐姐等語。另証人甲○○於本院審理中到庭証稱：「（
    到達丙○○家以後，他們發生什麼糾紛？）、、、、、、丁○○又跟丙○○講一些他們媽媽的事情，就吵起來，因為我
    有罵丙○○不要這麼大聲，當時我有拿壹仟元給他老婆庚○○跟兒子去買東西，然後丙○○突然開客廳的落地窗要跳樓
    ，他講一講並沒有跳，然後我去上廁所，出來的時候看到桌
    子已經翻掉了，丙○○和丁○○扭打在一起，我就過去要把
    他們二人拉開，我拉不開就叫戊○○來幫忙拉，戊○○有過
    來幫忙拉，我們二人合力才把他們拉開，我記得拉了蠻久的
    ，然後我問丁○○桌子怎麼翻倒的，他說是他翻的，然後玻
    璃碎滿地，我的腳是在要拉開他們時被刺到。」、「（你拉
    開他們多久，丙○○、丁○○又打在一起？）我拉開丙○○
    後，他很生氣，我拉他又拉不住，丙○○拿起地上的玻璃刺
    他自己的腳或身體，我就跪求他不要這樣，一旁丁○○還再
    大聲罵，我就把丁○○推出門外，丙○○又追上來，在玄關
    二人又打在一起，我和戊○○又把他們拉開，因為當時大門
    已經打開，我拉開他們後先把丁○○推出大門，丙○○又衝
    上來把丁○○推倒，結果丁○○跌倒在電梯門廳內的腳踏車
    上，我也跌倒在那裡，然後丙○○呼叫他兒子叫救護車，我
    和丁○○自行站起來，先搭電梯下樓，等救護車來後，我看
    丙○○坐上救護車，我們就自己搭戊○○開的車子離開，離
    開後我們三人去中國醫藥大學附設醫院掛急診，因為我、丁○○、戊○○三人都有受傷，治療到凌晨三點多，然後我和
    戊○○二人在車上睡覺，丁○○自己搭計程車回家，丙○○
    到哪裡治療我不知道。」各等語。是依証人胡清順、甲○○
    上開証詞，本件被告與告訴人確因家務及財產糾紛，繼而雙
    方發生口角後，告訴人丁○○突將桌子掀翻引起丙○○之不
    滿，丙○○即出手毆打丁○○，旋又將其推倒在門外致其受
    有如事實欄所載之傷害等情，可以認定。（二）至被告所舉
    証人即被告之妻庚○○及被告之女乙○○，彼二人固到庭証
    稱：未看到被告打告訴人丁○○云云。惟查証人庚○○於被
    告與告訴人口角後，繼而告訴人將桌子掀翻時引起被告不悅
    因而出手歐打告訴人時，適証人外出購買飲料並未在現場等
    情，此已據檢察官於本院審理時詰問証人庚○○甚詳，是証
    人憑真蘭上開証詞，不足為被告有利之認定。另証人乙○○
    與被告有父女關係，其証詞難免偏頗，顯係迴護被告之詞，
    殊不足取。（三）綜上所述，被告否認傷害事實，要屬卸責
    之詞，不足採信。本件事証明確，被告傷害犯行堪以認定，
    自應依法論科。
二、被告與告訴人係姐弟關係，具有家庭暴力防治法第三條第四
    款所定之家庭成員關係。核被告所為，係犯刑法第二百七十
    七條第一項之傷害罪，屬家庭暴力防治法第二條第二項之家
    庭暴力罪。審酌被告與告訴人係姐弟關係，因家務及財產等
    事項糾紛發生口角所受之剌激，告訴人所受傷害程度，被告
    於偵審中矢口否認犯罪，毫無悔意等一切情狀，爰量處如主
    文所示之刑並諭知諭科罰金之折算標準。
三、依刑事訴訟法第二百九十九條第一項前段，家庭暴力防治法
    第二條第二項，刑法第二百七十七條第一項、第四十一條第
    一項前段，刑法施行法第一條之一第一項、第二項前段，判
    決如主文。
本案經檢察官己○○到庭執行職務。
中　　華　　民　　國　　96　　年　　4 　　月　　30　　日
                  臺灣臺中地方法院刑事第二庭
                             審判長  法  官  林清鈞
                                     法  官  郭書豪
                                     法  官  許金樹
以上正本證明與原本無異。
如不服本判決，應於收受送達後10日內向本院提出上訴書狀（應
附繕本）。
中　　華　　民　　國　　96　　年　　4 　　月　　30　　日
　　　　　　　　　　　　　　　　　　　書記官  王崑煜
附錄本案論罪法條全文：
中華民國刑法第二百七十七條
(普通傷害罪)
傷害人之身體或健康者，處三年以下有期徒刑、拘役或一千元以
下罰金。
犯前項之罪因而致人於死者，處無期徒刑或七年以上有期徒刑；
致重傷者，處三年以上十年以下有期徒刑。
